【裁判字號】    95,聲,1064
【裁判日期】    950630
【裁判案由】    變更提存物
【裁判全文】
臺灣高雄地方法院民事裁定              95年度聲字第1064號
聲  請  人  中租迪和股份有限公司
法定代理人  甲○○
相  對  人  乙○○
當事人間請求變更提存物事件，聲請人就其依本院民國91年度全
字第1037裁定所提供之擔保物，聲請准予變換，本院裁定如下：
    主  文
本院九十三年度存字第二四三號提存事件聲請人所提存之中國信
託商業銀行可轉讓定期存單面額新台幣伍拾萬元壹紙（編號：0
000000號）及面額新台幣壹拾萬元貳紙（編號：0000
000、0000000號），合計新台幣柒拾萬元，准予變換
提存同額之中國信託商業銀行可轉讓定期存款單。
    理  由
一、按供擔保應提存現金或法院認為相當之有價證券；供擔保之
    提存物或保證書，除得由當事人約定變換外，法院得依供擔
    保人之聲請，以裁定許其變換，民事訴訟法第102 條第1 項
    前段、第105 條第1 項分別定有明文。又上開規定，於其他
    依法令供訴訟上之擔保者準用之，同法第106 條亦有明文。
二、聲請意旨略以：聲請人前遵本院91年度全字第1037號裁定，
    為擔保對相對人實施假扣押執行，曾以本院91年度存字第81
    8 號提存面額合計新台幣（下同）70萬元之中國信託商業銀
    行可轉讓定期存款單3 紙，嗣聲請本院以92年度聲字第1183
    號裁定准予變換提存物，改提存同額之中國信託商業銀行可
    轉讓定期存單面額50萬元1 紙（編號：0000000 號）及面額
    10萬元2 紙（編號：0000000 、0000000 號），並以本院93
    年度存字第243 號提存在案，茲因上開提存物業已屆期，需
    領回辦理還本手續，聲請人願另以同額之中國信託商業銀行
    可轉讓定期存單為擔保，聲請變換前開提存之擔保物，又聲
    請人之法定代理人已由簡茂男變更為甲○○等語。
三、經查，聲請人主張上開事實，業據提出本院91年度全字第10
    37號裁定、92年度聲字第1183號裁定、91年度存字第818 號
    提存書、93年度存字第243 號提存書及股份有限公司變更登
    記表各1 份為證，並經本院依職權調取上開提存卷及假扣押
    執行卷核閱無誤，且聲請人聲請變換提存物為同額之中國信
    託商業銀行可轉讓定期存單，其價值尚屬相當，是聲請人聲
    請變換提存物，核無不合，應予准許。
四、依民事訴訟法第105條第1項，裁定如主文。
中    華    民    國    95    年     6    月    30    日
                      民事第五庭法  官  吳俊龍
正本證明與原本無異。
如不服本裁定應於送達後10日內向本院提出抗告狀，並繳納裁判
費新台幣1,000元。
中    華    民    國    95    年     6    月    30    日
                                書記官  邱秋珍


司法院資訊處製作；財團法人民間司法改革基金會備份。
